臺灣臺南地方法院刑事判決　　　　　　　　94年度易字第79號
公　訴　人　臺灣臺南地方法院檢察署檢察官
被　　　告　乙○○
上列被告因竊盜案件，經檢察官提起公訴（93年度偵字第12646號）
，暨移送併辦（94年度偵字第4684號），本院判決如下：
    主  文
乙○○連續竊盜，累犯，處有期徒刑壹年。
    事  實
一、乙○○前於民國83年間，因肅清煙毒條例案件，經臺灣嘉義
    地方法院於83年10月9日，以83年度訴字第457號判決有期徒
    刑三年二月確定，於85年 8月27日假釋付保護管束出監，在
    假釋期間內，又於86年間，再因肅清煙毒條例案件，經臺灣
    嘉義地方法院於86年3月25日，以85年度易字第873號判處有
    期徒刑三年五月確定，上開假釋因而撤銷，並接續執行殘刑
    十月二十九日，於88年7月7日縮短刑期假釋付保護管束出監
    。復於89年間，因違反毒品危害防制條例案件，經本院以89
    年度毒聲字第1671號裁定令入戒治處所施以強制戒治，上開
    假釋則因違反保護管束應遵守事項情節重大，經撤銷假釋，
    接續於停止戒治後執行殘刑一年七月二十日，甫於91年 6月
    15日縮短刑期執行完畢，詎猶不思悛悔，復基於意圖為自己
    不法所有之概括犯意，先於(一)93年12月 2日中午某時，在臺
    南縣永康市○○○街小公園內，見甲○○使用，邱阿秀所有
    之車牌號碼FX 8－789號重機車鑰匙未取下（該車於93年11
    月30日某時，在臺南市○○區○○路六段332號前，為不詳
    姓名人竊得而停放在該公園內），乃逕自騎駛該機車離去而
    竊取之。嗣於93年12月2日下午3時15分許，在臺南縣西港鄉
    後營村縣一七三線公路六公里處為警查獲。於(二)94年4月5日
    下午4時許，在臺南市○○路果菜市場內，見李志學使用，
    李長輝所有之自小貨車（引擎號碼S2W02694K，未懸掛車牌
    ）鑰匙未取下，即著手竊取之，得手後留供己用。嗣於同日
    下午8時40分許，乙○○駕駛該自小貨車行經臺南縣七股鄉
    義合村10號台17線公路國聖加油站，為警當場查獲。
二、案經甲○○訴由臺南縣警察局佳里分局報告臺灣臺南地方法
    院檢察署檢察官偵查起訴暨移送併辦。
    理  由
一、訊據被告乙○○對於竊取李志學自小貨車之犯罪事實，皆已
    坦承不諱，且坦承於上開時地，未經許可，擅自將車牌號碼
    FX8－789號重機車駛離現場，惟矢口否認有為自己不法所有
    之意圖，辯稱：當時是因我朋友呂宜泰，綽號「阿泰」，要
    在臺南科學工業園區幫我介紹工作，剛好我家機車壞掉，我
    又急著要去應徵工作，看到那輛機車停放在路邊已經兩、三
    天了，機車上面有鑰匙，所以想騎出去等辦好事情再騎回來
    放云云。經查：
  (一)員警查獲之車牌號碼FX8－789號重機車，為甲○○之妻邱阿
    秀所有，並於93年11月30日14時許在臺南市○○區○○路六
    段332號前遭竊等情，業據證人甲○○於警局指證綦詳，並
    有車輛竊盜資料個別查詢報表、贓物認領保管單各一紙、照
    片一張在卷可資參佐。邱阿秀所有之機車遭不明人士竊取後
    ，已由該不明竊賊建立另一支配管理關係，被告未經原所有
    人及新持有人同意即擅自駛離現場，顯有據為己有之不法所
    有之意圖。
  (二)至於被告雖辯稱：係因家裡機車故障，為應急乃暫時借用云
    云，並提出機車維修坊名片一張，以證明案發當時，家中之
    機車故障，事後曾送修。惟被告於警局及檢察官第一次偵訊
    時，就機車來源，先辯稱：機車是向綽號「堂仔」借用的，
    要騎去找朋友綽號「阿明」云云，後又坦承機車是竊取而來
    ，嗣於本院又改稱：是因「阿泰」要幫忙找工作，急於前往
    應徵而暫時騎乘云云，前後供詞反覆，是否可採，已不無可
    疑。況且由被告提出之機車維修坊名片所載，被告所稱機車
    送修之地點在臺南市○○路○段585之9號，而被告住處在臺
    南縣永康市○○○街，前者位處臺南市安南區，後者後於臺
    南市東方，二處相距甚遠，被告之機車既已無法騎乘，又如
    何將機車送至臺南市修復，足認被告所辯，俱為臨訟杜撰之
    詞，委無足採。
  (三)另被告竊取李志學之自小貨車等情，業據被告坦認屬實，核
    與證人李志學於警局指證相符，並有汽車新領牌照登記書、
    汽（機）車各項異動登記書、贓物認領保管單各一紙、查獲
    時之照片四張等在卷足資參佐，被告自白核與事實相符，其
　　犯行洵堪認定。
二、核被告所為，係犯刑法第320條第1項普通竊盜罪。被告先後
    二次犯行，時間緊接，方法相同，觸犯構成要件相同之罪名
    ，顯係基於概括犯意反覆而為，應依連續犯規定論以一罪，
    並依法加重其刑。被告前因肅清煙毒條例案件，經臺灣嘉義
    地方法院於83年10月9日，以83年度訴字第457號判決有期徒
    刑三年二月確定，於85年8月27日假釋付保護管束出監，在
    假釋期間內，又因違反肅清煙毒條例案件，經臺灣嘉義地方
    法院於86年3月25日，以85年度易字第873號判處有期徒刑三
    年五月確定，上開假釋因而撤銷，並接續執行殘刑十月二十
    九日，於88年7月7日縮短刑期假釋付保護管束出監。復於89
    年間，因違反毒品危害防制條例案件，經本院以89年度毒聲
    字第1671號裁定令入戒治處所施以強制戒治，上開假釋則因
    違反保護管束應遵守事項情節重大，經撤銷假釋，接續於停
    止戒治後執行殘刑一年七月二十日，於91年6月15日縮短刑
    期執行完畢，有卷附被告全國前案紀錄表可按，其受有期徒
    刑之執行完畢，五年內再犯有期徒刑以上之罪，為累犯，依
    法遞加重其刑。公訴人雖未就被告於94年4月5日之犯行提起
    公訴，然檢察官就犯罪事實一部起訴者，效力及於全部，本
    件未起訴部分與起訴部分有連續犯關係，已如前述，本院自
    應就裁判上一罪之他部一併加以審判。爰審酌被告有竊盜、
    毒品等多項前科，素行不良，且被告正值年盛力壯，不思以
    正途取財，反多次行竊他人財物，犯後又飾詞狡辯等一切情
    狀，量處如主文所示之刑。
據上論斷，應依刑事訴訟法第299條第1項前段，刑法第56條、第
320條第1項、第47條，罰金罰鍰提高標準條例第1條前段，判決
如主文。
本案經檢察官陳本良到庭執行職務
中　　華　　民　　國　　94　　年　　8 　　月　　31　　日
　　　　　　　　　刑事第五庭    審判長法　官  林英志
　                                    法  官  張家瑛
                                      法  官  包梅真
以上正本證明與原本無異。
如不服本判決，應於收受送達後10日內向本院提出上訴書狀（應
附繕本）。
　　　　　　　　　　　　　　　　　　　書記官  張富
中　　華　　民　　國　　94　　年　　9 　　月　　2 　　日
附錄法條：
中華民國刑法第320條
意圖為自己或第三人不法之所有，而竊取他人之動產者，為竊盜
罪，處五年以下有期徒刑、拘役或五百元以下罰金。
意圖為自己或第三人不法之利益，而竊佔他人之不動產者，依前
項之規定處斷。
前二項之未遂犯罰之。
